

CONTACTO



Dirección Urb Valle Hermoso Jr. Los Cedros 120A, Surco.



Celular. 982 885 826



Correo.
Sanchezedduart@gmail.com

Soy una persona proactiva, responsable con mucha iniciativa, que sabe trabajar en equipo, con buena capacidad resolutiva ante situaciones de presión, con experiencia en el área de urgencia-emergencia pediátrica y experiencia en área de neonatología.

EDDUART ANTONIO SANCHEZ MONTILLA

PEDIATRA - C.E. 002138275



EXPERIENCIA

2021 - Actualmente

Pediatra

POLICLÍNICO SAN JOSÉ OBRERO (Barranco)

Consulta externa de pediatria

2018 - Actualmente

Pediatra

CLÍNICA MUNICIPAL MOLISALUD (La Molina)

Consulta externa de pediatría.

ENE. 2017 - DIC. 2017

Pediatría y Puericultura

HOSPITAL "DR. JOSÉ GREGORIO HERNÁNDEZ

(Venezuela)

Médico especialista del servicio de "Pediatría y Puericultura", adjunto del Servicio de Neonatología durante este tiempo

2014 - 2016

Pediatría y Puericultura

HOSPITAL "DR. JOSÉ GREGORIO HERNÁNDEZ

(Venezuela)

Médico Residente de post-grado de Pediatria y Puericultura

2012 - 2013

Cirugia Pediátrica

HOSPITAL CENTRAL UNIVERSITARIO
"JESUS MARIA CASAL RAMOS" (Venezuela)

Médico Residente de cirugia pediátrica

2011 - 2012

Cirugia Pediátrica

Artículo 8 de la ley del Ejercicio de la Medicina (equivalente al SERUM), aprobado y cumplido en el Hospital tipo I de Biscucuy Mcpio. Sucre Edo-Portuguesa, Venezuela.



EDUCACION

2011

MEDICO CIRUJANO

UNIVERSIDAD NACIONAL EXPERIMENTAL "FRANCISCO DE MIRANDA" (UNEFM).

Coro- Edo Falcon, Venezuela

Titulo Obtenido: MEDICO CIRUJANO.

Año de Egreso: 2011.

2016

PEDIATRIA Y PUERICULTURA Instituto Venezolano de los Seguros Sociales (IVSS)

Hospital Materno Infantil "Dr. Jose Gregorio Hernandez, dependiente del Hospital "Domingo Luciani", Universidad

Central de Venezuela.

Titulo obtenido: Medico especialista en "PEDIATRIA Y PUERI-

CULTURA".

Egreso 31/12/2016.

ENAM; (ordinario) aprobado en 2018.

CURSOS REALIZADOS:

Manejo y abordaje de las alergias alimentarias - APLV en la infancia. Diplomado sobre "Nutricion del niño" (INTA- Chile, a distancia)



REFERENCIAS

Dr. Carlos Rabanal Cel. 989 296 038 Eduardo Rabanal Cel. 999 588 997 Octavio Soto Laredo Cel. 943 553 017